【裁判字號】    96,訴,3448
【裁判日期】    971211
【裁判案由】    建築法
【裁判全文】
臺北高等行政法院裁定
                                      96年度訴字第3448號
                              .
原      告  甲○
被      告  臺北市政府都市發展局
代  表  人  丁育群（局長）
訴訟代理人  乙○○
            丙○○
上列當事人間因建築法事件，原告不服臺北市政府中華民國96年
8 月23日府訴字第09670202100 號訴願決定，提起行政訴訟，本
院裁定如下：
    主  文
原告之訴駁回。
訴訟費用由原告負擔。
    理  由
一、原告起訴後，被告代表人變更為丁育群，是新任代表人具狀
    聲明承受訴訟，核無不合，應予准許，合先敘明。
二、按「訴願之提起，應自行政處分達到或公告期滿之次日起30
    日內為之。」「訴願事件有左列各款情形之一者，應為不受
    理之決定：‧‧‧二、提起訴願逾法定期間或未於第57條但
    書所定期間內補送訴願書者。」為訴願法第14條第1 項及第
    77條第2 款所明定。又送達於應受送達人之住居所、事務所
    或營業所，未獲會晤應受送達人，亦無受領文書之同居人、
    受雇人或應送達處所之接收郵件人員，得將文書寄存於送達
    地之地方自治或警察機關，並作送達通知書2 份，1 份黏貼
    於應受送達人住居所、事務所或營業所門首，1 份交由鄰居
    轉交或置於應受送達人之信箱或其他適當之處所，以為送達
    ，行政程序法第74條第1 項定有明文。
三、本件係因原告經被告查認其所有坐落臺北市士林區○○○路
    ○ 段48號建物（下稱系爭建物）5 樓頂第2 層未經申請核准
    即以鐵皮、鐵架、鐵水桶等材料增建1 層高約3 公尺、面積
    約27.5平方公尺之構造物，違反建築法第25條規定，乃依同
    法第86條規定，以民國（下同）95年10月16日北市都建字第
    09561870700 號函（下稱原處分）通知原告依法應予拆除。
    經查原處分係向原告住所即設籍地臺北市○○區○○街70巷
    7 號4 樓為送達，因未獲會晤本人亦無受領文書之同居人、
    受雇人或應送達處所之接收郵件人員，即於95年10月24日將
    該文書寄存於台北市士林區社子郵局第42支局，並作送達通
    知書2 份，1 份黏貼於應受送達人住居所門首，1 份置於該
    受送達處所信箱，以為送達，有送達證書可稽，依法已於95
    年10月24日生合法送達之效力，原告就此亦無爭執（見本院
    卷第95頁）。計其提起訴願期間，應自95年10月25日起算（
    無須扣除在途期間），至95年11月23日（星期四）即已屆滿
    。原告遲至96年4 月24日始提起訴願，有訴願書上之收文條
    碼可按，顯已逾期。訴願決定誤認原處分係以系爭建物所在
    為付郵投遞地點，雖有未合，惟其以原告提起訴願已逾不變
    期間而作成訴願不受理之結論，並無不同，原告復對之提起
    行政訴訟，自為法所不許，應予駁回。又本件原告之訴既不
    合法，其實體之理由，自無庸審酌；另就被告96年4 月17日
    之預拆通知單部分，原告亦陳明不再爭議，故就此部分亦不
    予審酌，均併予敘明。
四、依行政訴訟法第107 條第1 項第10款、第104 條、民事訴訟
    法第95條、第78條，裁定如主文。
中    華    民    國    97    年    12    月   11     日
                    臺北高等行政法院第三庭
                              審判長法  官  姜  素  娥
                                    法  官  陳  心  弘
                                    法  官  楊  莉  莉
上為正本係照原本作成。
如不服本裁定，應於送達後10日內向本院提出抗告狀（須按他造
人數附繕本）。
中    華    民    國    97    年    12    月   11     日
                                    書記官  林  俞  文


司法院資訊處製作；財團法人民間司法改革基金會備份。
